---
title: "Métodos Computacionais para Estatística II"
subtitle: "Lista 05"
author: "Daniel dos Santos"
date: "`r Sys.Date()`"
output:
  prettydoc::html_pretty:
    highlight: github
    
---

## Questão 1

### a) 
Hipóteses (variância conhecida)  
\(H_0 : \mu = \mu_0\)  
\(H_1 : \mu < \mu_0\)


```{r q1a}
q1a <- function(x,conf,sigma,mu){
  n <- length(x)
  x.bar <- mean(x)
  alpha <- 1 - conf
  z <- qnorm(alpha)
  LS <- mu + sigma*z/sqrt(n)
  decision <- ifelse(x.bar <= LS,"Rejeita-se Ho","Não Rejeita Ho")
  cat("Estimativa pontual:", x.bar,
      "\n Região Crítica:( -Inf ,",LS,"]",
      "\n Decisão:",decision,"a um nível de significância",alpha)
}
amostra <- rnorm(100,30,5)
q1a(amostra,0.95,5,30)
```
### b)
Hipóteses (variância desconhecida)  
\(H_0 : \mu = \mu_0\)  
\(H_1 : \mu > \mu_0\)

```{r q1b}
q1b <- function(x,conf,mu){
  n <- length(x)
  x.bar <- mean(x)
  s <- sd(x)
  alpha <- 1 - conf
  t <- qt(alpha,n-1)
  LI <- mu - s*t/sqrt(n)
  decision <- ifelse(x.bar >= LI,"Rejeita-se Ho","Não Rejeita Ho")
  cat("Estimativa pontual:", x.bar,
      "\n Região Crítica:[",LI,", +Inf )",
      "\n Decisão:",decision,"a um nível de significância",alpha)
}
amostra <- rnorm(100,30,5)
q1b(amostra,0.95,30)
```
### c)
Teste de hipótese para proporção amostral  
\(H_0 : \hat{P} = \hat{P_0}\)  
\(H_1 : \hat{P} \ne \hat{P_0}\)

```{r q1c}
q1c <- function(x,conf,po){

  n <- length(x)
  p <- mean(x)
  alpha <- 1 - conf
  z <- qnorm(1-alpha/2)
  erro <- sqrt(p*(1-p))*z/sqrt(n)
  LI <- po - erro
  LS <- po + erro
  decision <- ifelse(p>LI&&p<LS,"Não rejeita Ho","Rejeita Ho")
  cat("Estimativa pontual:", p,
      "\n Região Crítica:(-Inf, ",LI,"]","U [",LS, "+ Inf )",
      "\n Decisão:",decision,"a um nível de significância",alpha)
}
amostra <- rbinom(100,1,0.9)
q1c(amostra,0.95,0.9)
```
### d)

```{r q1d}
q1d <- function(x,conf,sigma,mu){
  n <- length(x)
  x.bar <- mean(x)
  alpha <- 1 - conf
  LS <- qnorm(alpha)
  decision <- ifelse(sqrt(n)*(x.bar - mu)/sigma <= LS,"Rejeita-se Ho","Não Rejeita Ho")
  cat("Estimativa pontual:", sqrt(n)*(x.bar - mu)/sigma ,
      "\n Região Crítica:( -Inf ,",LS,"]",
      "\n Decisão:",decision,"a um nível de significância",alpha)
}
amostra <- rnorm(100,30,5)
q1d(amostra,0.95,5,30)
```
### e)
Erro Tipo 2 unilateral a esquerda.  
\(H_{0}:\mu=\mu_{0}\)  
\(H_{1}:\mu<\mu_{0}\)  
\(\beta(\mu)=P(\bar{X}\notin RC | \mu)\)
```{r q1e}
erro.2 <- function(n,alpha,mu0,sigma2,mu){
  k <- qnorm(alpha,mu0,sqrt(sigma2/n))
  prob <-  pnorm(k, mu, sqrt(sigma2/n))
  return(prob)
}
```

### f)
```{r q1f, echo = F, fig.align = 'center'}
curve(erro.2(20,0.05,30,25,x),0,60, main = 'Erro tipo II para n = 20',ylab = expression(beta(mu)),xlab = expression(mu))
```

### g)
```{r q1g, echo = F, fig.align = 'center'}
curve(erro.2(20,0.05,30,25,x),0,60,col = 'black',ylab = expression(beta(mu)),xlab = expression(mu))
curve(erro.2(30,0.05,30,25,x),0,60,col = 'red',add = T)
curve(erro.2(50,0.05,30,25,x),0,60,col = 'blue',add = T)
curve(erro.2(100,0.05,30,25,x),0,60,col = 'green',add = T)
legend("topleft",
       c("20", "30", "50", "100"), title="n",
       col=c("black", "red","blue","green"),
       lty=c(1, 1))
title("Erro tipo 2 para diferentes n")
```

### h) 
\(\pi(\mu)=P(\bar{X}\in RC|\mu)\)
```{r q1h}
q1h <-  function(n,alfa,mu,mu0,sigma2){
  k1 <- qnorm(1-alfa/2,mu0,sqrt(sigma2/n))
  k2 <- qnorm(alfa/2,mu0,sqrt(sigma2/n))
  prob <- 1 - (pnorm(k1,mu,sqrt(sigma2/n)) - pnorm(k2,mu,sqrt(sigma2/n)))
  return(prob)
}
```

### i)
```{r q1i, echo = F, fig.align = 'center'}
curve(q1h(20,0.05,x,30,25),0,60,main = 'Função Poder para n = 20',ylab = expression(pi(mu)),xlab = expression(mu))
```

### j)
```{r q1j, echo = F, fig.align = 'center'}
curve(q1h(20,0.05,x,30,25),0,60,col = 'black',ylab = expression(pi(mu)),xlab = expression(mu))
curve(q1h(30,0.05,x,30,25),0,60,add = T,col = 'red')
curve(q1h(50,0.05,x,30,25),0,60,add = T, col = 'blue')
curve(q1h(100,0.05,x,30,25),0,60,add = T, col = 'green')
legend("topleft",
       c("20", "30", "50", "100"), title="n",
       col=c("black", "red","blue","green"),
       lty=c(1, 1))
title("Função Poder para diferentes n")
```

## Questão 2

### a)
\(H_0:\mu=\mu_0\)  
\(H_1:\mu>\mu_0\)
```{r q2a}
q2a <- function(x,conf,mu){
  n <- length(x)
  x.bar <- mean(x)
  s <- sd(x)
  alpha <- 1 - conf
  t <- qt(alpha,n-1)
  LI <- mu - s*t/sqrt(n)
  decision <- ifelse(x.bar >= LI,"Rejeita-se Ho","Não Rejeita Ho")
  cat("Estimativa pontual:", x.bar,
      "\n Região Crítica:[",LI ,"+Inf)",
      "\n Decisão:",decision,"a um nível de significância",alpha)  
}
q2a(rnorm(100,30,10),.95,30)
```

### b)

```{r q2b}
q2b <- function(x,conf,mu){
  n <- length(x)
  x.bar <- mean(x)
  s <- sd(x)
  alpha <- 1 - conf
  LI <- -qt(alpha,n-1)
  decision <- ifelse(sqrt(n)*(x.bar-mu)/s >= LI,"Rejeita-se Ho","Não Rejeita Ho")
  cat("Estimativa pontual:", sqrt(n)*(x.bar-mu)/s,
      "\n Região Crítica:[",LI ,"+Inf)",
      "\n Decisão:",decision,"a um nível de significância",alpha)  
}
q2b(rnorm(100,30,10),.95,30)
```
### c)
\(H_{0}:\mu=\mu_{0}\)  
\(H_{1}:\mu<\mu_{0}\)  
\(\beta(\mu)=P(\bar{X}\notin RC | \mu)\)
```{r q2c}
q2c <- function(n,s,alpha,muo,mu){
  k <- qnorm(1-alpha,muo,s/sqrt(n))
  prob <- pnorm(k,mu,s/sqrt(n))
  return(prob)
}
```
### d)
```{r q2d, echo = F, fig.align = 'center'}
curve(q2c(20,5,0.05,10,x),from = 0,to = 20,main = "Erro tipo II para n = 20", xlab=expression(mu),ylab=expression(beta(mu)))
```

### e)
```{r q2e, echo = F, fig.align = 'center'}
curve(q2c(20,5,0.05,10,x),from = 0,to = 20,main = "n = 20", col = 'black', xlab=expression(mu),ylab=expression(beta(mu)))
curve(q2c(30,5,0.05,10,x),from = 0,to = 20,main = "n = 30",col = 'red', xlab=expression(mu),ylab=expression(beta(mu)),add = T)
curve(q2c(50,5,0.05,10,x),from = 0,to = 20,main = "n = 50",col = 'blue', xlab=expression(mu),ylab=expression(beta(mu)),add = T)
curve(q2c(100,5,0.05,10,x),from = 0,to = 20,main = "n = 100", col = 'green' , xlab=expression(mu),ylab=expression(beta(mu)),add = T)
legend("topleft",
       c("20", "30", "50", "100"), title="n",
       col=c("black", "red","blue","green"),
       lty=c(1, 1))
```

### f)
```{r q2f, echo = F, fig.align = 'center'}
curve(q2c(20,5,0.01,10,x),from = 0,to = 20,main = "n = 20", col = 'black', xlab=expression(mu),ylab=expression(beta(mu)))
curve(q2c(30,5,0.05,10,x),from = 0,to = 20,main = "n = 30",col = 'red', xlab=expression(mu),ylab=expression(beta(mu)),add = T)
curve(q2c(50,5,0.07,10,x),from = 0,to = 20,main = "n = 50",col = 'blue', xlab=expression(mu),ylab=expression(beta(mu)),add = T)
curve(q2c(100,5,0.1,10,x),from = 0,to = 20,main = "n = 100", col = 'green' , xlab=expression(mu),ylab=expression(beta(mu)),add = T)
legend("topleft",
       c("0.01", "0.05", "0.07", "0.1"), title=expression(alpha),
       col=c("black", "red","blue","green"),
       lty=c(1, 1))
```

### g)
\(\pi(\mu)=P(\bar{X}\in RC|\mu)\)
```{r q2g_fun}
q2g <-  function(n,s,alpha,muo,mu){
  return(1-q2c(n,s,alpha,muo,mu))
}
```
```{r q2g_plot, echo = F, fig.align = 'center'}
curve(q2g(20,5,0.05,10,x),from = 0,to = 20,main = "n = 20", col = 'black', xlab=expression(mu),ylab=expression(beta(mu)))
curve(q2g(30,5,0.05,10,x),from = 0,to = 20,main = "n = 30",col = 'red', xlab=expression(mu),ylab=expression(beta(mu)),add = T)
curve(q2g(50,5,0.05,10,x),from = 0,to = 20,main = "n = 50",col = 'blue', xlab=expression(mu),ylab=expression(beta(mu)),add = T)
curve(q2g(100,5,0.05,10,x),from = 0,to = 20,main = "n = 100", col = 'green' , xlab=expression(mu),ylab=expression(beta(mu)),add = T)
legend("topleft",
       c("20", "30", "50", "100"), title=expression(alpha),
       col=c("black", "red","blue","green"),
       lty=c(1, 1))
```

## Questão 3

Importação de dados
```{r q3_import}
baseQ3 <- readRDS("BaseGenero.rds")
head(baseQ3)
```


###a)
```{r q3a}
q3a <- function(x,alpha,muo){
  n <- length(x)
  x.barra <- mean(x)
  s <- sd(x)
  p <- sqrt(n)*(x.barra-muo)/s
  prob <- 1 -  pt(p,n-1)
  decision <- ifelse(prob < alpha, no = "Não rejeita Ho",yes = "Rejeita Ho")
  cat("P-valor: ",prob,"\n ",decision,"a um nível de significância",alpha)
}
q3a(baseQ3$Peso[baseQ3$Sexo == 'Homem'],0.05,70)
```

### b)
```{r q3b}
q3b <- function(x,alpha,muo){
  n <- length(x)
  x.barra <- mean(x)
  s <- sd(x)
  LI <- qnorm(alpha,muo,s/sqrt(n))
  decision <- ifelse(x.barra<= LI,"Rejeita Ho","Não Rejeita Ho")
  cat("Estimativa pontual: ",x.barra,"\n RC(mu ," ,(1-alpha)*100,"%) = (-Inf , ",LI,"] \n",decision)
}
q3b(baseQ3$Idade[baseQ3$Sexo=="Homem"],0.01,muo=30)
```

### c)
```{r q3c}
q3c <- function(x,alpha,muo){
  n <- length(x)
  x.barra <- mean(x)
  s <- sd(x)
  p <- sqrt(n)*(x.barra-muo)/s
  prob <- 2 * (1- pt(p,n-1))
  return(prob)
}
q3c(baseQ3$Idade[baseQ3$Sexo=="Mulher"],0.03,20)
```




