---
title: "Métodos Computacionais para Estatística II"
subtitle: "Lista 04"
author: "Daniel dos Santos"
date: "`r Sys.Date()`"
output:
  prettydoc::html_pretty:
    css: styles.css
    highlight: github
---
```{r packages,echo=F,include=F}
require(dplyr);require(tibble);require(foreign);require(readr)
```
## Questão 1

### a) 
Intervalo de confiança para a média amostra (limitado inferiormente, variância conhecida)

```{r q1a}
IC.media.esq <- function(x,conf,sigma){
  n <- length(x)
  x.barra <- mean(x)
  alpha <- 1-conf
  z <- qnorm(1-alpha)
  LI <- x.barra-z*sigma/sqrt(n)
  LS <- "Inf"
  cat("IC(mu,",100*conf,"%)=[",LI,";",LS,")")
}
IC.media.esq(rnorm(10),0.9,5)
```
### b)
Intervalo de confiança para a média amostral (limitado superiormente,variância conhecida)
```{r q1b}
IC.media.dir <- function(x,conf,sigma){
  n <- length(x)
  x.barra <- mean(x)
  alpha <- 1-conf
  z <- qnorm(1-alpha)
  LI <- '-Inf'
  LS <- x.barra+z*sigma/sqrt(n)
  cat("IC(mu,",100*conf,"%)=(",LI,";",LS,"]")
}
IC.media.dir(rnorm(10),0.9,5)
```

### c)

Intervalo de confiança para a média amostral (bilateral,variância conhecida)
```{r q1c}
IC.media <- function(x,conf,sigma){
  n <- length(x)
  x.barra <- mean(x)
  alpha <- 1-conf
  z <- qnorm(1-alpha/2)
  LI <- x.barra-z*sigma/sqrt(n)
  LS <- x.barra+z*sigma/sqrt(n)
  cat("IC(mu,",100*conf,"%)=[",LI,";",LS,"]")
}
IC.media(rnorm(10),0.9,5)
```

### d)
Modifiquei um pouco a função anterior para fazer o que se pede
```{r q1d_1}
IC.media <- function(x){
  n<- length(x)
  x.barra <- mean(x)
  alfa <- 0.1
  z1 <- qnorm(1-alfa/2)
  z2 <- qnorm(alfa/2)
  LS <- x.barra-z2*5/sqrt(n)
  LI <- x.barra-z1*5/sqrt(n)
  pertence <- ifelse(30< LS & 30> LI, 0,1)
  return(c(LimiteS = LS, LimiteI = LI, Media = x.barra, Pertence = pertence))
}
```
```{r q1d_2}
mat.amostras <-  matrix(NA, ncol=1000, nrow=25)
for(i in 1:1000){
  mat.amostras[,i] <-  rnorm(25,30,5)
}
IC.amostral <- apply(mat.amostras,2,IC.media)
mean(IC.amostral['Pertence',])
```

## Questão 2

Intervalo de confiança para a proporção amostral (bilateral e conservadora)
```{r q2}
IC.prop.conservative <- function(x,conf){
  n <- length(na.omit(x))
  p.chap <- mean(na.omit(x), na.rm = TRUE)
  alpha <- 1 - conf
  erro <- sqrt((.5*.5)/n)*qnorm(1-alpha/2)
  LI <- p.chap - erro
  LS <- p.chap + erro
  cat("IC(p,",100*conf,"%)=[",LI,";",LS,"]")
}
IC.prop.conservative(rbinom(10,1,1/2),0.9)
```
## Questão 3
Importação dos dados

```{r q3_import}
baseSaude <- read.table('Base-saude.txt', na = '9',dec = ',',header = T) ; head(baseSaude)
```
### a)
Intervalo de confiança para média amostral (bilateral, variância desconhecida)
```{r q3a}
IC.media.desc <- function(x,conf){
  n <- length(na.omit(x))
  x.barra <- mean(na.omit(x))
  s <- sd(na.omit(x))
  alpha <- 1 - conf
  t <- qt(alpha/2,n-1,lower.tail = F)
  erro <- t*s/sqrt(n)
  LI <- x.barra - erro
  LS <- x.barra +erro
  cat("IC(mu,",100*conf,"%)=[",LI,";",LS,"]")
}
IC.media.desc(baseSaude$Peso,.97)
```
<small>Interpretação: O intervalo possui 97% de chance de contar a média real da população.</small>  

### b)
Intervalo de confiança para média amostral (bilateral, variância desconhecida)  
Manipulando a tabela

```{r q3d_1}
soroPos <- baseSaude %>% 
  filter(HIV == 1)
soroPos$Estatura
```

Aplicando a função criada anteriormente

```{r q3d_2}
IC.media.desc(soroPos$Estatura,.95)
```
<small>Interpretação: O intervalo possui 95% de chance de contar a média real da população.</small>  

### c) ENUNCIADO REPETIDO!!!

### d)
Intervalo de confiança para média amostral (bilateral, variância desconhecida)  
Manipulando a tabela

```{r q3b_1}
f_hiv0 <- baseSaude %>% 
  filter(HIV == 0 & Sexo == 0)
f_hiv0$Idade
```

Aplicando a função criada anteriormente
```{r q3b_2}
IC.media.desc(f_hiv0$Idade,.9)
```
<small>Interpretação: O intervalo possui 90% de chance de contar a média real da população.</small> 

## Questão 4
Apenas precisamos criar a função
```{r q4}
IC.media.sex.group <- function(col,group,conf){
  f <- filter(baseSaude,Sexo == 0)
  m <- filter(baseSaude,Sexo == 1)
  f <- select(f,col)
  m <- select(m,col)
  if(group == 0){cat('Feminino - ') ; IC.media.desc(as.numeric(unlist(f)),conf)}
  if(group == 1){cat('Masculino - ') ; IC.media.desc(as.numeric(unlist(m)),conf)}
  if(group == 3){
    cat('Masculino - ') ; IC.media.desc(as.numeric(unlist(m)),conf)    
    cat('\n Feminino - ') ; IC.media.desc(as.numeric(unlist(f)),conf)
  } 
}
```

## Questão 5

Usando a função anterior para calcular os ICs

```{r g5}
IC.media.sex.group('Estatura',3,.95)
```
<small>Interpretação: O intervalo possui 95% de chance de contar a média real da população.</small> 

## Questão 6

Criando função que calcula intervalo de confiança para variância amostral de uma população normal

```{r q6}
IC.var <- function(x,conf){
  n <- length(na.omit(x))
  s.dois <- var(na.omit(x))
  alpha <- 1 - conf
  chi1 <- qchisq(alpha/2,n-1,lower.tail = F)
  chi2 <- qchisq(1-alpha/2,n-1,lower.tail = F)
  LS <- s.dois*(n-1)/chi2
  LI <- s.dois*(n-1)/chi1
  cat("IC(sigma2,",100*conf,"%)=[",LI,";",LS,"]")
}
```

### a)
Fazendo uma consulta a tabela

```{r q6a}
m.pos <- baseSaude %>% 
  filter(Sexo ==1, HIV == 1)
IC.var(m.pos$Idade,0.9)
```

<small>Interpretação: O intervalo possui 90% de chance de contar a média real da população.</small> 

### b)

```{r q6b}
IC.var(baseSaude$Estatura,.95)
```
<small>Interpretação: O intervalo possui 95% de chance de contar a média real da população.</small> 

### c)

```{r q6c}
escolzero <- baseSaude %>% 
  filter(Escol == 0)
IC.var(c(escolzero$Peso),.97)
```
<small>Interpretação: Só existe uma uma linha com essa restrinção, não é possível calcular a variância
Suposições: Supomos que o tamanho da amostra é suficientemente grande</small> 

## Questão 7

Importação dos dados

```{r q7_import}
dadosExame <- readRDS("exames-medicos.rds")
head(dadosExame)
```

### a)
Gráfico quantil-quantil para verificar se há envidências de que a amostra vem de uma população normal.
```{r q7a_LDL, echo = F, fig.align='center',fig.cap="Gráfico quantil - quantil para LDL"}
qqnorm(dadosExame$LDL)
qqline(dadosExame$LDL)
```
<small>Conclusão: Há evidências suficentes que mostram que a amostra de LDL veio de uma população normal</small>  

```{r q7a_HDL, echo = F, fig.align='center',fig.cap="Gráfico quantil - quantil para HDL"}
qqnorm(dadosExame$HDL)
qqline(dadosExame$HDL)
```
<small>Conclusão: Pelo gráfico quantil - quantil não há evidências suficentes que mostram que a amostra de HDL veio de uma população normal</small>  

```{r q7a_glicose, echo = F, fig.align='center',fig.cap="Gráfico quantil - quantil para glicose"}
qqnorm(dadosExame$glicose)
qqline(dadosExame$glicose)
```
<small>Conclusão: Pelo gráfico quantil - quantil há evidências suficentes que mostram que a amostra de glicose veio de uma população normal</small>  
```{r q7a_linfocitos, echo = F, fig.align='center',fig.cap="Gráfico quantil - quantil para linfocitos"}
qqnorm(dadosExame$linfocitos)
qqline(dadosExame$linfocitos)
```
<small>Conclusão: Pelo gráfico quantil - quantil não há evidências suficentes que mostram que a amostra de linfocitos veio de uma população normal</small>  

### b)
Acredito que apenas o IC de LDL possa ser calculado  
Intervalo de confiança para média de LDL
```{r q7b_LDL}
IC.media.desc(dadosExame$LDL,0.98)
```
Intervalo de confiança para média de glicose
```{r q7b_glicose}
IC.media.desc(dadosExame$glicose,0.98)
```

### c) ENUNCIADO REPETIDO!!!

### d) 
Intervalo de confiança para variância de LDL
```{r q7d_LDL}
IC.var(dadosExame$LDL,0.95)
```
Intervalo de confiança para variância de Glicose
```{r q7d_glicose}
IC.var(dadosExame$glicose,0.95)
```
### e)
Fazendo uma consulta a tabela
```{r q7e_consulta, include = F}
baseSaude.peso <- baseSaude$Peso
baseSaude.peso[baseSaude.peso <= 45] <- 0
baseSaude.peso[baseSaude.peso > 45] <- 1
baseSaude.peso
```

```{r q7e}
IC.prop.conservative(baseSaude.peso,0.95)
```

## Questão 8
### Parece muito o exercício anterior por isso não fiz, fui ver anime!
Importação dos dados
```{r q8_import}
dadosCol <- readRDS("colesterol.rds")
head(dadosCol)
```